【裁判字號】    99,基簡,45
【裁判日期】    990226
【裁判案由】    清償債務
【裁判全文】
臺灣基隆地方法院基隆簡易庭民事判決
原      告  國泰世華商業銀行股份有限公司
法定代理人  甲○○
訴訟代理人  丙○○
被      告  乙○○
訴訟代理人  丁○○
上列當事人間請求清償債務事件，經臺灣臺北地方法院臺北簡易
庭移送前來，本院於中華民國99年2 月23日言詞辯論終結，判決
如下：
    主  文
被告應給付原告新台幣捌萬陸仟佰壹拾捌元，及其中新台幣捌
萬壹仟壹佰貳拾玖元自民國九十四年八月二十五日起至清償日止
，按週年利率百分之十九點七計算之利息。
被告應給付原告新台幣貳萬柒佰貳拾元，及其中新台幣壹萬玖仟
捌佰肆拾捌元自民國九十四年八月二十五日起至民國九十四年十
月二十三日止，按週年利率百分之十三點二，自民國九十四年十
月二十四日起至清償日止，按週年利率百分之十九點七計算之利
息。
訴訟費用由被告負擔。
本判決得假執行。
    事實及理由
一、原告主張：被告於民國92年10月22日與原告（合併更名前為
    國泰商業銀行股份有限公司）訂立信用卡使用契約，向原告
    請領信用卡使用，經原告審核後，發給卡號00000000000000
    00、0000000000000000號信用卡2 張及卡號00000000000000
    00號代償信用卡1 張予被告；依約被告得憑信用卡在特約商
    店簽帳消費，被告得在聲請核給之信用額度內，選擇循環信
    用方式彈性付款，若被告於繳款截止日前未繳足應繳總金額
    時，即視為循環信用之使用，逾期清償者除喪失期限利益外
    ，應另行給付按週年利率百分之19.7計算之利息，而被告未
    依約還款，至94年8 月24日尚積欠信用卡帳款新台幣（下同
    ）8 萬6,318 元（其中本金8 萬1,129 元）未付；另依約被
    告得以代償信用卡代償其於聯邦商業銀行股份有限公司及台
    新商業銀行股份有限公司之信用卡欠款，就代償部分前24個
    月內按月計收代償餘額百分之1.1 計算之手續費（即週年利
    率百分之13.2），第25個月起改以週年利率百分之19.7計算
    利息，而被告未依約還款，至94年8 月24日尚積欠代償信用
    卡帳款2 萬720 元（其中本金1 萬9,848 元）等情。並聲明
    ：（一）被告應給付原告8 萬6,318 元，及其中8 萬1,129
    元自94年8 月25日起至清償日止，按週年利率百分之19.7計
    算之利息。（二）被告應給付原告2 萬720 元，及其中1 萬
    9,848 元自94年8 月25日起至94年10月23日止，按週年利率
    百分之13.2，自94年10月24日起至清償日止，按週年利率百
    分之19.7計算之利息。
二、被告對於原告主張之事實，於言詞辯論時自認。
三、經查，原告上開主張，業據其提出與其陳述相符之信用卡申
    請書、約定條款、帳單、信用卡消費帳款債權明細表為證，
    且被告於言詞辯論時，對於原告主張之事實自認，足認原告
    之主張為可採。從而，原告依據信用卡使用契約之法律關係
    ，請求被告給付如主文第1 項及第2 項所示之本金及利息，
    為有理由，應予准許。
四、本件係標的金額在50萬元以下之財產權訴訟，依民事訴訟法
    第427 條第1 項規定，適用簡易程序，本院既為被告敗訴之
    判決，即應依民事訴訟法第389 條第1 項第3 款之規定，依
    職權宣告假執行。
五、訴訟費用負擔之依據：民事訴訟法第78條。
中    華    民    國    99    年    2     月    26    日
                  基隆簡易庭法  官  邰婉玲
以上正本係照原本作成。
如對本判決上訴，須於判決送達後20日內向本院提出上訴狀。
中    華    民    國    99    年    2     月    26    日
                            書記官  王毓嫻

司法院資訊處製作；財團法人民間司法改革基金會備份。
